臺灣新北地方法院刑事判決　　　　　 110年度審易字第1046號
公　訴　人　臺灣新北地方檢察署檢察官
被　　　告　陳敬為



上列被告因竊盜案件，經檢察官提起公訴（110 年度偵字第1573
6 號），被告於準備程序中就被訴事實為有罪之陳述，本院裁定
進行簡式審判程序，茲判決如下：
    主  文
陳敬為犯竊盜罪，累犯，處有期徒刑伍月，如易科罰金，以新臺
幣壹仟元折算壹日。扣案之展示機壹台沒收。未扣案之犯罪所得
IPHONE XS MAX 手機壹支沒收，於全部或一部不能沒收或不宜執
行沒收時，追徵其價額。
    事  實
一、陳敬為前因竊盜案件，經臺灣臺中地方法院（下稱臺中地院
    ）以103 年度中簡字第1600號判處有期徒刑5 月確定，於民
    國103 年10月13日易科罰金執行完畢；又因妨害風化案件，
    經臺中地院以106 年度訴字第1707號判處有期徒刑5 月、5
    月，應執行有期徒刑8 月確定，於107 年8 月31日易科罰金
    執行完畢。詎猶不知悛悔，竟意圖為自己不法之所有，基於
    竊盜之犯意，於108 年5 月22日下午3 時46分許，在新北市
    ○○區○○路0 段000 號手機快速維修中心內，徒手竊取鍾
    心甯所管領放置於上址桌上之價值新臺幣（下同）3 萬3000
    元之IPHONE XS MAX 手機1 支得手，並為免遭發覺，以其所
    攜帶之無價值展示機混充上開手機而留置現場。嗣經鍾心甯
    發覺遭竊後報警處理，經警到場處理，當場扣得展示機1 台
    ，並調閱現場監視器畫面後始悉上情。
二、案經鍾心甯訴由新北市政府警察局三重分局報告臺灣新北地
    方檢察署檢察官偵查起訴。
    理  由
一、按除被告所犯為死刑、無期徒刑、最輕本刑為3 年以上有期
    徒刑之罪或高等法院管轄第一審案件者外，於第一次審判期
    日前之準備程序進行中，被告先就被訴事實為有罪之陳述時
    ，審判長得告知被告簡式審判程序之旨，並聽取當事人、代
    理人、辯護人及輔佐人之意見後，裁定進行簡式審判程序，
    刑事訴訟法第273 條之1 第1 項定有明文。本件被告所犯係
    死刑、無期徒刑、最輕本刑為3 年以上有期徒刑以外之罪，
    其於準備程序中就被訴事實為有罪之陳述，經本院告知簡式
    審判程序之旨，並聽取公訴人及被告之意見後，認宜進行簡
    式審判程序，爰依上開規定裁定行簡式審判程序。
二、上揭事實，業據被告於警詢、偵查、本院準備程序及審理時
    均坦承不諱，核與告訴人鍾心甯於警詢時之指述情節相符，
    並有新北市政府警察局三重分局扣押筆錄、扣押物品目錄表
    、扣押物品收據、現場監視器光碟暨翻拍畫面附卷可稽，被
    告犯行堪予認定。
三、按行為後法律有變更者，適用行為時之法律。但行為後之法
    律有利於行為人者，適用最有利於行為人之法律，刑法第2
    條第1 項定有明文。經查，被告為本件犯行後，刑法第320
    條第1 項之規定業於108 年5 月29日修正公布，並自同年月
    31日生效施行。修正前刑法第320 條第1 項規定：「意圖為
    自己或第三人不法之所有，而竊取他人之動產者，為竊盜罪
    ，處5 年以下有期徒刑、拘役或5 百元以下罰金。」；修正
    後刑法第320 條第1 項則規定：「意圖為自己或第三人不法
    之所有，而竊取他人之動產者，為竊盜罪，處5 年以下有期
    徒刑、拘役或50萬元以下罰金。」，是經比較新舊法之結果
    ，修正後刑法第320 條第1 項竊盜罪之罰金刑已較修正前提
    高，並無較有利於被告之情形，依刑法第2 條第1 項前段之
    規定，適用行為時即修正前刑法第320 條第1 項之規定。是
    核被告所為，係犯修正前刑法第320 條第1 項之普通竊盜罪
    （公訴意旨認被告係犯刑法第320 條第1 項竊盜罪，容有誤
    會，應予更正）。又被告前有如事實欄所載有期徒刑執畢紀
    錄，有臺灣高等法院被告前案紀錄表1 份在卷可稽，其受有
    期徒刑之執行完畢後，5 年內故意再犯本件有期徒刑以上之
    罪，為累犯，另本院審酌被告前因竊盜案件屢經法院判處罪
    刑確定，與本案罪名、犯罪類型相同，猶再犯本案，顯有其
    特別惡性及對刑罰反應力薄弱，爰加重其刑。爰審酌被告之
    素行不良，前已有多次竊盜犯罪前科紀錄，仍不知悔改，不
    思以合法方式獲取所需，反任意竊取他人財物，破壞社會治
    安，兼衡其素行、犯罪動機、目的、手段，所竊取財物之價
    值，以及犯後態度等一切情狀，量處如主文所示之刑，並諭
    知易科罰金之折算標準，以資懲儆。扣案之展示機1 台，為
    被告所有供本件犯罪所用之物，業據其供承在卷，爰依刑法
    第38條第2 規定宣告沒收。本件被告所竊得之IPHONE XS MA
    X 手機1 支，為其犯罪所得之物，雖未扣案，仍應依刑法第
    38條之1 第1 項、第3 項規定宣告沒收，於全部或一部不能
    沒收或不宜執行沒收時，追徵其價額。
據上論斷，應依刑事訴訟法第273 條之1 第1 項、第299 條第1
項前段，修正前刑法第320 條第1 項，刑法第2 條第1 項前段、
第47條第1 項、第41條第1 項前段、第38條第2 項、第38條之1
第1 項、第3 項，刑法施行法第1 條之1 ，判決如主文。
本案經檢察官蔡逸品提起公訴，檢察官陳漢章到庭執行職務。
中    華    民    國   110    年    11    月    11    日
                  刑事第二十四庭  法  官  徐子涵
上列正本證明與原本無異。
如不服本判決，應於判決送達後20日內敘明上訴理由，向本院提
出上訴狀 (應附繕本) ，上訴於臺灣高等法院。其未敘述上訴理
由者，應於上訴期間屆滿後20日內向本院補提理由書「切勿逕送
上級法院」。
                                  書記官  游士霈
中    華    民    國   110    年    11    月    11    日
附錄本案論罪科刑法條全文：
修正前中華民國刑法第320條
（普通竊盜罪、竊佔罪）
意圖為自己或第三人不法之所有，而竊取他人之動產者，為竊盜
罪，處 5  年以下有期徒刑、拘役或 5 百元以下罰金。
意圖為自己或第三人不法之利益，而竊佔他人之不動產者，依前
項之規定處斷。
前二項之未遂犯罰之。